Minutes et répertoires du notaire Antoine NAVARRE, 28 février 1699 - 30 mars 1718 (étude VIII)
Archives nationales
- Minutes de Antoine NAVARRE, 1697 - 1718; MC/ET/VIII/846 - MC/ET/VIII/923
  - Minutes. 1708, juillet - 1708, septembre, juillet 1708 - septembre 1708; MC/ET/VIII/881
    - Totin dit Duhamel (Gilles François) maître serrurier rue de Seine § Bail, 9 août 1708; MC/ET/VIII/881
      bail; Totin dit Duhamel, Gilles François
    - Contrat de mariage entre Pierre Massart, dit de Rochefort, graveur du roi pour l'académie royale des sciences, demeurant rue Fromenteau, fils d'Aignan Massart, dit Rochefort, menuisier, et de Nicole Colin, et Françoise Duchesne, fille de Jean-Baptiste Duchesne, maître peintre, sculpteur et doreur, demeurant même rue, et de défunte Catherine Tripart., 25 août 1708 - 22 septembre 1708; MC/ET/VIII/881
      Régime matrimonial: communauté. - Dot: 400 livres, moitié en deniers comptants, moitié en habits et linge. - Douaire: 200 livres.
      A la suite: 1708, 22 septembre. Quittance de la dot par le futur époux.
      Documents du Minutier central concernant l'histoire de l'art (1700-1750), par Mireille Rambaud, tome II [études I à X, soit 2357 actes], Paris, Archives nationales, 1971, p. 378 (instrument de recherche imprimé dématérialisé, certaines notices sont plus détaillées dans la version intégrale accessible en ligne par la rubrique 'Autres instruments de recherche', voir contexte dans le Plan d’orientation général - Notaires de Paris, guides thématiques du Minutier).
    - DUCHESNE (Jean Baptiste), maître peintre et sculpteur, rue Fromenteau § contrat de mariage de la fille de .. avec Pierre Massart de Rochefortgraveur du roi pour l'Académie des Sciences, 25 août 1708; MC/ET/VIII/881
      contrat de mariage; Duchesne, Jean Baptiste; Massart de Rochefort, Pierre
    - Massart dit Rochefort (Aignan), menuisier porte Saint-Marcel § Mariage du fils de .., 25 août 1708; MC/ET/VIII/881
      contrat de mariage; Massart dit Rochefort, Aignan
    - Huraut (Philibert) marchand de dorures rue Saint Denis § Quittance, 30 août 1708; MC/ET/VIII/881
      quittance; Huraut, Philibert
    - Robineau (Antoine Charles) maître graveur place Dauphine § Quittance, 30 août 1708; MC/ET/VIII/881
    - Gauveau (Jean) maître menuisier rue du Bout du Monde § Quittance, 31 août 1708; MC/ET/VIII/881
      quittance; Gauveau, Jean
    - Marteau (Louis), maître menuisier, rue Champfleury § Quittance, 31 août 1708; MC/ET/VIII/881
      quittance; Marteau, Louis
    - Thierry (François), maître menuisier, rue du Temple § Quittance, 31 août 1708; MC/ET/VIII/881
      quittance; Thierry, François
  - Minutes. 1708, octobre - 1708, décembre, octobre 1708 - décembre 1708; MC/ET/VIII/882
    - Boullée (Pierre) maître serrurier rue Fromanteau § Quittance, 4 septembre 1708; MC/ET/VIII/882
      quittance; Boullée, Pierre
    - Quittance par Pierre Richard, demeurant quai des Morfondus, à Pierre Renault, contrôleur du régiment des gardes-françaises, l'un des receveurs préposés pour recevoir les deniers provenant de la succession de la duchesse de Nemours, et mandaté par ses héritiers pour en payer les dettes, de la somme de 200 livres, montant d'un mémoire de travaux faits pour ladite duchesse., 6 septembre 1708; MC/ET/VIII/882
    - Pelcerf (Nicolas) maître serrurier rue d'Arnetal § Quittance, 7 septembre 1708; MC/ET/VIII/882
      quittance; Pelcerf, Nicolas
    - Quittance par Pierre Barthélemy à Pierre Renault, contrôleur du régiment des gardes-françaises, l'un des receveurs préposés pour recevoir les deniers provenant de la succession de la duchesse de Nemours et mandaté par ses héritiers pour en payer les dettes, de 70 livres 12 sols pour travaux faits par lui en 1707., 15 septembre 1708; MC/ET/VIII/882
      Documents du Minutier central concernant l'histoire de l'art (1700-1750), par Mireille Rambaud, tome II [études I à X, soit 2357 actes], Paris, Archives nationales, 1971, p. 11 (instrument de recherche imprimé dématérialisé, certaines notices sont plus détaillées dans la version intégrale accessible en ligne par la rubrique 'Autres instruments de recherche', voir contexte dans le Plan d’orientation général - Notaires de Paris, guides thématiques du Minutier).
    - Garnier (Jacques) marchand joaillier quai des Orfèvres § Quittance, 17 septembre 1708; MC/ET/VIII/882
      quittance; Garnier, Jacques
    - Detilcler, marchand orfèvre, quai de la Vieille Vallée § Mainlevée, 17 septembre 1708; MC/ET/VIII/882
      mainlevée; Detilcler, M.
    - Chante oiseau (Nicolas Laurent) Maître brodeur à Strasbourg § Procuration 2 actes, 17 octobre 1708; MC/ET/VIII/882
      procuration; Chante Oiseau, Nicolas Laurent
    - Cheret (Antoine François), marchand orfèvre rue Bourg l'Abbé § Procuration, 17 octobre 1708; MC/ET/VIII/882
      procuration; Cheret, Antoine François
    - Guillot (Roch) menuisier rue du Four § Partage, 9 novembre 1708; MC/ET/VIII/882
      partage; Guillot, Roch
  - Minutes. 1709, janvier - 1709, juin, janvier 1709 - juin 1709; MC/ET/VIII/883
    Attention: acte(s) coté(s) en Réserve
    - Quittance concernant Jacob Louis Ravinet, maître maçon, rue des Gravilliers., 13 janvier 1709; MC/ET/VIII/883
      quittance; Ravinet, Jacob Louis
    - Bail au profit de Nicolas Richard, maître serrurier, rue Jacob., 14 février 1709; MC/ET/VIII/883
    - Contrat de mariage entre Paul François de Béthune marquis d'Ancenis, maître de camp de cavalerie, fils de Pierre de Béthune, duc de Charost, lieutenant-général du roi, et Louise Marie Thérèse de Melun d'Epinoy, et Julie Christine Régine Gorge d'Antraigues, fille de Pierre Gorge d'Antraigues et de feue Julie d'Estampe de Valencay., 2 avril 1709; MC/RS//1459
      Signatures de Louis XIV (roi de France, 1638-1715) et de la famille royale et des princes du sang et de hauts personnages.
      Cote originelle du document:
      MC/ET/VIII/883
      Informations concernant le classement et la cotation du document:
      Acte coté en Réserve.
      Date de création de la notice: 2011
      contrat de mariage; Béthune, Paul François de (1682-1759); Béthune, Armand de (1663-1747, duc de Charost); Melun d'Epinoy, Louise Marie Thérèse de (1666?-1683); Gorge d'Antraigues, Julie Christine Régine (1688-1737); Gorge d'Antraigues, Pierre (1643-1723); Estampes de Valençay, Julie d' (1645-1705); officier (armée)
    - Testament de la veuve de Claude Charles Damien, maître ébéniste, rue de Buci., 5 avril 1709; MC/ET/VIII/883
      testament; Damien, Claude Charles
    - Mariage de Nicolas Fiffet, horloger, rue Vieille-plan-aux-Vaux, paroisse Saint-Jacques-de-la-Boucherie., 5 mai 1709; MC/ET/VIII/883
      contrat de mariage; Fiffet, Nicolas
    - Testament de la veuve de Jean Barlet, peintre, rue de Verneuil., 5 mai 1709; MC/ET/VIII/883
      testament; Barlet, Jean
    - Inventaire après décès François Coutan, menuisier des bâtiments du roi, rue Furstemberg., 18 mai 1709; MC/ET/VIII/883
      inventaire après décès; Coutan, François
    - Mariage de Jacques Loucher, lapidaire, Amiens., 9 juin 1709; MC/ET/VIII/883
      contrat de mariage; Loucher, Jacques
    - Compte portant transport concernant Pierre Aneau, orfèvre, place Maubert., 14 juin 1709; MC/ET/VIII/883
      compte; cession; Aneau, Pierre
  - Minutes. 1709, juillet - 1709, décembre, juillet 1709 - décembre 1709; MC/ET/VIII/884
    - Vente de meubles. Jean Godefroy, maître de danse. Rue des Fossés Saint Germain., 2 août 1709; MC/ET/VIII/884
      acte de vente; Godefroy, Jean; danseur; enseignant
    - SIMONNET (Michel) Maçon Rue du Bac § Inventaire .., 6 septembre 1709; MC/ET/VIII/884
      inventaire; Simonnet, Michel
    - MEUNIER (Martin) Serrurier. Rue des Quatre Vents § Bail à loyer .., 25 septembre 1709; MC/ET/VIII/884
      bail; Meunier, Martin
    - Leriche Jacques, maître menuisier, rue du Four § Mise en apprentissage chez .., 29 septembre 1709; MC/ET/VIII/884
    - Menuisier (apprentissage de) § Mise en .. par Bonnard (Denis), marchand de son neveu Royer (Sauveur), âgé de 20 ans, pour 6 ans chez Leriche (Jacques), qui lui donne pendant 18 mois, 12 sols par jour de travail, pendant le cours de la 3e année 14 sols, plus la 4e année 16 sols, la 5e année 18 sols, et enfin la 6e année 20 sols, 29 septembre 1709; MC/ET/VIII/884
      contrat d'apprentissage; Bonnard, Denis; Royer, Sauveur; Leriche, Jacques
    - BOURGEOIS (Raymond) Maître menuisier Rue Pavée § Renonciation et transport .., 7 novembre 1709; MC/ET/VIII/884
      Bourgeois, Raymond
    - LERUSTRE (Michel) Maître Cizeleur Rue de Bourbon § Désistement d'apprentissage .., 9 novembre 1709; MC/ET/VIII/884
      contrat d'apprentissage; Lerustre, Michel
    - FIFFET (Nicolas) Horloger Rue de la Pelleterie § Quittance de Rachat, 29 novembre 1709; MC/ET/VIII/884
      quittance; Fiffet, Nicolas
    - ROHAIS (Toussaint) Maçon Rue des Boucheries § Transaction passée par .., 6 décembre 1709; MC/ET/VIII/884
      accord; Rohais, Toussaint
  - Minutes. 1710, janvier - 1710, mars, janvier 1710 - mars 1710; MC/ET/VIII/885
    - COUTAN (François) Maître menuisier Rue de la Chaise § Titre nouvel .., 9 mars 1710; MC/ET/VIII/885
      titre nouvel; Coutan, François
  - Minutes. 1710, avril - 1710, juin, avril 1710 - juin 1710; MC/ET/VIII/886
    - Inventaire après décès de Noël David, prêtre supérieur de la communauté de Saint-Sulpice, dont sa bibliothèque., 8 avril 1710; MC/ET/VIII/886
      inventaire après décès; David, Noël; prêtre
    - Obligation. Jean Godefroy, maître de danse, rue des Fossés Saint Germain., 10 avril 1710; MC/ET/VIII/886
      obligation; Fossés-Saint-Germain (rue des); Godefroy, Jean; danseur; enseignant
    - Duquesnoy Jabard (Jean) marchand de dorures rue Saint-Honoré § Mainlevée, 2 mai 1710; MC/ET/VIII/886
      Duquesnoy Jabard, Jean
    - Procuration. Jean Godefroy, maître de danse à Paris., 15 mai 1710; MC/ET/VIII/886
      procuration; Godefroy, Jean; danseur; enseignant
    - Petit (Claude), maître peintre, quai Peletier § Constitution par la veuve de .., 17 mai 1710; MC/ET/VIII/886
      constitution de rente; Petit, Claude
    - Inventaire après décès de Charles de la Boutière, seigneur de Chagny, conseiller du roi en ses conseils, dont sa bibliothèque., 3 juin 1710; MC/ET/VIII/886
      inventaire après décès; La Boutière, Charles de
    - MOLÉ (Pierre) éperonnier du Roi § Quitt. à Ant. CROZAT concernant la charge de secrétaire de la cavalerie légère de France, 11 juin 1710; MC/ET/VIII/886
      quittance; Molé, Pierre
  - Minutes. 1710, juillet - 1710, septembre, juillet 1710 - septembre 1710; MC/ET/VIII/887
    - SAILLAN (Pierre) Maître maçon Paris § Transport, 7 novembre 1709; MC/ET/VIII/887
      Saillan, Pierre
    - Marchand (Marc) juré expert maître maçon rue de la Lune § Transport de rente, 18 juillet 1710; MC/ET/VIII/887
      transport de droits; Marchand, Marc
    - CHEVOTET (Andrée) épouse de Jo. Guinon marchand de vin § Inventaire, 23 juillet 1710; MC/ET/VIII/887
      inventaire; Chevotet, Andrée
    - Lemercier (Jean) maître tapissier grande rue Saint-Jacques du Haut Pas § Mainlevée, 23 juillet 1710; MC/ET/VIII/887
      Lemercier, Jean
    - Simonnet (Michel) maçon à Paris § Obligation envers la veuve de .., 25 juillet 1710; MC/ET/VIII/887
      obligation; Simonnet, Michel
    - OFFICE (Traité d') Office de lieutenant civil de la ville, prévôté et vicomté de Paris § Traité d'OFFICE Moyennant 500.000 l., 30 septembre 1710; MC/ET/VIII/887
      Office, Traité d'
  - Minutes. 1710, octobre - 1710, décembre, octobre 1710 - décembre 1710; MC/ET/VIII/888
    - Mariage entre François CORDIER, menuisier, et Marie Françoise COURTELLE, fille de Guillaume COURTELLE, maître de danse, décédé, et de Charlotte COÜE., 19 octobre 1710; MC/ET/VIII/888
      contrat de mariage; Courtelle, Guillaume; Courtelle, Marie-Françoise; Couë, Charlotte; danseur; enseignant; menuisier
    - Cordier (François) menuisier rue du Vieux Colombier § Mariage de .., 19 octobre 1710; MC/ET/VIII/888
      contrat de mariage; Cordier, François
    - Arnault (Gratien), marchand orfèvre à Paris § Mainlevée, 30 octobre 1710; MC/ET/VIII/888
      Arnault, Gratien
    - Vautrain (Nicolas) architecte maître maçon à Paris § Transport de droits successifs, 10 novembre 1710; MC/ET/VIII/888
      transport de droits; Vautrain, Nicolas
    - Titre nouvel. Jean Godefroy, maître de danse. Rue des Fossés Saint Germain., 19 novembre 1710; MC/ET/VIII/888
      titre nouvel; Fossés-Saint-Germain (rue des); Godefroy, Jean; danseur; enseignant
    - Dépôt de pièces. Jean Godefroy, maître de danse à Paris., 21 novembre 1710; MC/ET/VIII/888
      dépôt de pièces; Godefroy, Jean; danseur; enseignant
    - Verainide Varenne (André) marchand joaillier quai des Morfondus § Constitution (3 actes à la même date), 21 novembre 1710; MC/ET/VIII/888
      constitution de rente; Verainide Varenne, André
    - Verani de Varennes (Paul) marchand joaillier quai des Morfondus § Constitution, 21 novembre 1710; MC/ET/VIII/888
      constitution de rente; Verani de Varennes, Paul
    - Blansy (Laurent) maître brodeur rue des Fossés Saint-Germain § Certificat, 30 novembre 1710; MC/ET/VIII/888
      Blansy, Laurent
  - Minutes. 1711, janvier - 1711, avril, janvier 1711 - avril 1711; MC/ET/VIII/889
    - Charpentier (Sébastien) maître maçon à Paris § bail, 18 janvier 1711; MC/ET/VIII/889
      bail; Charpentier, Sébastien
    - Chevance (Claude), marchand orfèvre, Pont Saint-Michel § Bail à la veuve de .., 4 février 1711; MC/ET/VIII/889
      bail; Chevance, Claude
    - Boudin (Louis) maître doreur rue Guérin Boisseau § Apprentissage, 16 février 1711; MC/ET/VIII/889
      contrat d'apprentissage; Boudin, Louis
    - doreur (apprentissage) § Charles Chevalier, menuisier, s'est mis pour 5 ans, chez Louis, Boudin, maître doreur, Nourri, logé, blanchi Moyennant 36 l., 16 février 1711; MC/ET/VIII/889
    - Paque (Pierre Jacques) Valet de chambre tapissier de la duchesse de Bourgogne au Palais archiépiscopal de Paris § Constitution, 16 mars 1711; MC/ET/VIII/889
      constitution de rente; Paque, Pierre Jacques
    - Drouin (Thierry) maître menuisier rue de la Lanterne § bail, 21 mars 1711; MC/ET/VIII/889
      bail; Drouin, Thierry
  - Minutes. 1711, mai - 1711, juin, mai 1711 - juin 1711; MC/ET/VIII/890
    - Contrat de mariage entre Nicolas Delaforge, maître tailleur d'habits, demeurant rue des Boucheries, paroisse Saint-Sulpice, et Louise Demay, fille majeure, fille de René Demay, maître serrurier, aux Andelys., 1er mai 1711; MC/ET/VIII/890
      Actes signalés par le personnel du Minutier central des notaires de Paris.
      Date de création de la notice: 2019 (Marie-Françoise Limon-Bonnet)
    - Dépôt de bref état de la recette et dépense faite des biens de feu Jean-Baptiste Dubuisson, avocat en parlement, du 1er juin 1707 au 17 septembre 1709, jour de son décès (le défunt était en état de "démence")., 2 mai 1711; MC/ET/VIII/890
    - Reconnaissance par Jacques Bona, maître peintre et Françoise Petit, sa femme, demeurant rue du Four, du dépôt qui a été fait entre leurs mains par Suzanne Baudeau, veuve de Claude Petit, maître peintre, leur mère et belle-mère, demeurant avec eux, de tous 'les tableaux et ustensiles', mentionnés dans le mémoire., 8 mai 1711; MC/ET/VIII/890
      Extrait du contenu:
      En tête de l'acte:
      'Mémoire des tableaux appartenant à demoiselle Suzanne Baudeau, veuve de Claude Petit, maître peintre, peints par ledit défunt, son mari, et quelques ustensiles'.
      Une Vierge tenant le petit Jésus, d'après Mr. Loir, sur toile de 40, n° 1.
      Saint François, d'après le Guide, sur toile de 40, n° 2.
      Une Sainte Vierge tenant Jésus, accompagnée de deux anges jouant des instruments, d'après van Dyck, sur toile de 40, n° 3.
      Un Baptême de Notre-Seigneur, d'après l'Albane, sur toile de 40, n° 4.
      Deux tableaux de Fruits et raisin, sur toile de 40, nos 5 et 6.
      Le mariage de Moïse, d'après Mr. Le Brun, sur toile de 30 en carré, n° 7.
      Les Filles de Jethro, d'après Mr. Le Brun, sur toile de 30 en carré, n° 8.
      La Famille de Darius, d'après Mr. Le Brun, sur toile d'environ 20 de hauteur, sur largeur de 30, n° 9.
      Le Triomphe d'Alexandre, d'après Mr. Le Brun, sur toile d'environ 20 de hauteur, sur largeur de 30, n° 10.
      Le Martyre de saint Jean Porte-Latine, d'après Mr. Hallé le père, sur toile de 25, n° 11.
      Notre-Seigneur chassant les marchands hors du Temple, d'après Mr. Hallé le fils, toile de 25, n° 12.
      Un 'regard': Christ et Vierge, en buste, d'après le Guide, sur toiles de 20, nos 13 et 14.
      Une Sainte Vierge avec Jésus et saint Jean, d'après Raphaël, sur toile de 20, n° 15.
      Une Madeleine, en buste, d'après le Guide, sur toile de 20. n° 16.
      Ecce homo, en buste d'après le Guide, sur toile de 18, n° 17.
      Sainte Catherine en buste, d'après le Guide, sur toile de 18, n° 18.
      Saint Joseph, d'après le Guerchin, en buste, sur toile de 25, n° 19.
      Saint Pierre, en buste, d'après le Guide, sur toile de 18, n° 20.
      Une Madeleine, en buste, d'après le Guide, sur toile de 18, n° 21.
      Une Assomption de la Sainte Vierge, d'après Mr. Le Brun, sur toile de hauteur de 10 et largeur de 8, n° 22.
      Une Sainte Vierge, d'après André Solario, sur toile de 12, n° 23.
      Saint Jérôme, d'après le Bassan, sur toile de 12, n° 24.
      Un Martyre des Innocents, d'après Mr. Le Brun, sur toile de hauteur de 18 et largeur de 30, n° 25.
      Un Crucifix, d'après van Dyck, sur toile de 40, n° 26.
      Un Crucifix, d'après Mr. Julliot, sur toile de 50, n° 27.
      Une Pentecôte, d'après Mr. Le Brun, sur toile de 50, largeur de 25, n° 28.
      Marthe et Madeleine, d'après Véronèse ou Guerchin, sur toile de 3 livres 10 sols, n° 29.
      Une Samaritaine, d'après Champaigne, n° 30.
      Danse de village, d'après Brouwer, sur toile de hauteur de 40 et largeur de 3 livres 10 sols, n° 31.
      Un Grotesque, d'après Brouwer, sur toile de 25, n° 32.
      La Madeleine en extase regardant à la renverse, sur toile de 12, n° 33.
      Marine, sur 8 pouces de hauteur et largeur de 10 sols, n° 34.
      Un Grotesque, toile de 8, n° 35.
      Daniel dans la fosse des lions, sur toile de 9, n° 36.
      Deux petites Marines, sur toile de 6 (sur la même toile), n° 37.
      Tabagie, d'après Teniers, hauteur de 6, largeur de 10, n° 38.
      Symphonie de village, sur toile de 8, n° 39.
      Corps de garde, d'après Goubau, sur toile de 10, n° 40.
      Démocrite et Héraclite, d'après Teniers, sur toile de 5, n° 41.
      'Regard': Christ et Vierge, d'après Netscher, sur toiles de 4, nos 42 et 43.
      Nativité, d'après Carlo Maratta, sur toile de 6, n° 44.
      Moïse dans le buisson ardent, d'après Mr. Le Brun, toile de 5, n° 45.
      Têtes de mort, trois tableaux sur toiles de 10, de Mr. Letellier, originaux, nos 46, 47, 48.
      Madeleine repentante, toile de hauteur de 10, largeur de 8, n° 49.
      Concert grotesque, sur hauteur de 6, largeur de 12, n° 50.
      Madeleine et Notre-Seigneur, Noli me tangere, sur toile de 6, n° 51.
      Saint Bruno, d'après Mr. de La Fosse, sur toile de 12, n° 52.
      Assomption de la Sainte Vierge, d'après Mr. Verdier, sur toile de 12, n° 53.
      Nativité, dont les quatre coins sont dorés, sur toile de 6, n° 54.
      Fuite en Egypte, sur toile de 6, d'après le Guide, n° 55.
      Une Sainte Vierge avec le petit Jésus et une sainte, toile de 6, d'après Pierre de Cortone, n° 56.
      Sainte Famille, d'après Raphaël, toile de 6, n° 57.
      Paysage, de Benoist, original, n° 58.
      Sainte Marguerite, sur toile de 4, d'après le Poussin, n° 59.
      Sainte Catherine, d'après le Guide, sur toile de 4, n° 60.
      Transfiguration, d'après Raphaël, sur toile hauteur de 12, largeur de 8, n° 61.
      Descente de croix, d'après Mr. Le Brun, sur hauteur d'entre 20 et 25, largeur de 8, n° 62.
      Deux petites Marines, sur toiles de 6, nos 63 et 64.
      Deux autres petites Marines, sur toiles de 6, nos 65 et 66.
      Une autre petite Marine, sur toile de 6, n° 67.
      Saint Sébastien, d'après Mr. de La Fossse, sur toile de 4, n° 68.
      Une Petite Sainte Vierge faisant de la tapisserie, sur toile de 4, n° 69.
      Deux Pastourelle, d'après Mlle Stella, sur toiles de 12, nos 70 et 71.
      Notre-Seigneur au jardin des olives, sur toile de 12, en rond un peu plus petit, d'après Mr. Le Brun, n° 72.
      Sainte Marie l'Egyptienne, d'après Mr. Le Brun, sur toile de 12, n° 73.
      Rémus et Romulus, sur toile de 15, d'après le Poussin, n° 74.
      Deux Grotesques, sur toiles de 4, nos 75 et 76.
      Deux Petite vachère gardant les animaux, sur toiles de 6, nos 77et 78.
      Joueur de musette grotesque, sur toile de 4, n° 79.
      Deux Grotesques, sur toiles de 6, nos 80 et 81.
      Un Retour d'Egypte, d'après Mr. Verdier, sur toile de 8, n° 82.
      Fuite en Egypte, d'après Mr. Verdier, sur toile de 8, n° 83.
      Conversion de la Madeleine chez Marthe, sur toile carrée (sic), largeur de 8, hauteur de 6, n° 84.
      L'Annonciation, d'après Mr. Verdier, toile de 8, n° 85.
      Fuite en Egypte, d'après Mr. Verdier, sur toile de 12, n° 86.
      La Visitation, d'après Mr. Verdier, sur toile de 12, n° 87.
      Deux Grotesques, toiles de 6, nos 88 et 89. 'Regard': Ecce Homo et Vierge, sur toiles de 6, n° 90.
      Deux Grotesques, originaux, sur toiles de 4, nos 91 et 92.
      La Conversion de saint Paul, d'après Mr. Le Brun, sur toile de hauteur de 8, largeur de 4, n° 93.
      Saint Antoine ermite, sur toile grecque, mi-toile de 4, n° 94.
      Sainte Famille, d'après Bourdon, sur toile de 6, n° 95.
      Un Grotesque, sur toile de 5, n° 96.
      Sainte Famille, d'après Bourdon, sur toile de 6, n° 97.
      Saint Jean baptisant dans le désert, sur toile de 6, n° 98.
      Sainte Véronique, d'après Mr. Vouet, sur toile de 4, n° 99.
      Un Grotesque, d'après Teniers, hauteur de 6, largeur de 10, n° 100.
      Deux Grotesques, sur toile de 4, nos 101 et 102.
      A la suite: 1711, 17 août. Décharge donnée par la veuve de Claude Petit aux époux Bona des tableaux ci-dessus qu'ils lui ont rendus.
      Documents du Minutier central concernant l'histoire de l'art (1700-1750), par Mireille Rambaud, tome II [études I à X, soit 2357 actes], Paris, Archives nationales, 1971, p. 808 (instrument de recherche imprimé dématérialisé, certaines notices sont plus détaillées dans la version intégrale accessible en ligne par la rubrique 'Autres instruments de recherche', voir contexte dans le Plan d’orientation général - Notaires de Paris, guides thématiques du Minutier).
      Date de révision: 2019 (Marie-Françoise Limon-Bonnet)
    - Testament et codicilles de Jean-François Huguet de Saint-Marc, maître d'hôtel ordinaire de feue la Dauphine, mort le 15 mai 1711., 16 mai 1711; MC/ET/VIII/890
    - Contrat de mariage entre Louis Charles Auguste Foucquet, comte de Belle-Île, file de Louis Foucquet, marquis de Belle-Île, et de Catherine Agnèsde Lévi, demeurant en leur hôtel Grande rue du faubourg et paroisse Saint-Jacques, et Françoise Henriette de Durfort de Civrac, demeurant hôtel de COndé, paroisse Saint-Sulpice (acte signé par le roi et les membres de la famille royale)., 16 mai 1711-20 mai 1711; MC/ET/VIII/890
    - Transport par Léon Montheau, bourgeois de Paris, demeurant rue Saint-Martin, paroisse Saint-Merri, à Jean Godefroy, maître de danse, demeurant rue des Fossés-Saint-Germain, paroisse Saint-Sulpice., 23 mai 1711; MC/ET/VIII/890
      cession; Fossés-Saint-Germain (rue des); Godefroy, Jean; danseur; enseignant
    - Contrat de mariage entre François Hardy, écuyer, sieur de Vicques, ancien major au régiment de la Verrie-Chateaubriant, demeurant rue Mazarine, paroisse Sain-Sulpice, et Françoise Cabart, veuve de Jacques Claveau, bourgeois de Paris, demeurant rue des Mauvais-Garçons, paroisse Saint-Sulpice., 25 mai 1711; MC/ET/VIII/890